【裁判字號】    95,勞上易,11
【裁判日期】    951107
【裁判案由】    給付退休金
【裁判全文】
臺灣高等法院臺南分院民事判決  95年度勞上易字第11號
上  訴  人  承鴻國際實業股份有限公司
法定代理人  乙○○
訴訟代理人  徐豐益  律師
複 代理 人  丙○○
被 上訴 人  丁○○
訴訟代理人  郭家祺  律師
複 代理 人  何建宏  律師
上列當事人間請求給付退休金事件，上訴人對於中華民國95年4
月12日臺灣臺南地方法院第一審判決（94年度勞訴字第32號）提
起上訴，本院於95年10月24日言詞辯論終結，判決如下：
    主  文
上訴駁回。
第二審訴訟費用由上訴人負擔。
    事  實
甲、上訴人方面：
一、聲明：求為判決：(一)原判決不利上訴人部分廢棄。(二)上開廢
    棄部分，被上訴人在第一審之訴及假執行之聲請均駁回。(三)
    如受不利之判決，願供擔保請准宣告免為假執行。(四)第一、
    二審訴訟費用由被上訴人負擔。
二、陳述：除與原判決記載相同者，茲引用之外，補稱略以：
（一）上訴人僅單純承租訴外人誠鴻金屬工業股份有限公司（下
      稱誠鴻公司)廠房與機器設備，按月應付之租金亦都由誠
      鴻公司債權銀行與國稅局收取中。上訴人與誠鴻公司間無
      轉讓關係。上訴人雇用誠鴻公司大部份員工係為照顧該公
      司原有員工生計。本件被上訴人退休金請求，因年資不足
      ，應無理由。
（二）加班費係非經常性給與，不應計入平均工資，上訴人為被
      上訴人所投的勞工保險級距，應屬適法。被上訴人請求勞
      工保險老年給付差額亦無理由。
（三）勞基法第24條所規定平日每小時工資，應以底薪之日薪除
      以8計算。被上訴人每日底薪為新台幣（下同）330元，平
      日每小時工資為41.25元，而非如原審判決所計算之76.5
      元，被上訴人請求加給加班費逾33,000元部分應無理由。
（四）本件被上訴人一審民事起訴狀主張「誠鴻公司」與「承鴻
      國際實業股份有限公司」（下稱承鴻公司）二者雖先後成
      立，但負責人同一，而承鴻公司成立後，於民國（下同）
      87年元月就由誠鴻公司原班人馬繼續經營，且廠址同一，
      營業項目同一，原來之員工亦幾乎全部留任，而非重新招
      募員工，當時誠鴻公司並未與員工結清年資發給資遣費，
      誠鴻公司及承鴻公司亦未在當時向員工表明已變更雇主，
      故誠鴻公司與承鴻公司應視為同一事業單位，基上，被上
      訴人進將自己在兩公司之年資合併而提起本件退休金之請
      求。上訴人於原審主張誠鴻公司與承鴻公司並非同一事業
      ，原審亦審認誠鴻公司與承鴻公司並非同一事業，係誠鴻
      公司將其營業轉讓與上訴人，而就退休金給付部分為上訴
      人不利之判決。然勞動基準法第20條規定之事業單位改組
      或轉讓，有特定意涵，所謂改組係指公司組織更改，轉讓
      則指轉讓出資。本件兩公司間並無任何出資轉讓之事實，
      何來轉讓關係？被上訴人於二審為迎合原審判決上述主張
      ，舉證人甲○○○到庭證稱：新公司有說過都不變，要比
      照舊公司制度，有聽說年資繼續，原來公司沒有資遣，新
      公司沒有重新應徵等語。縱使證人甲○○○所述全部屬實
      ，亦無以證明誠鴻公司與承鴻公司間有轉讓關係。又經上
      訴人查知甲○○○並未在上訴人公司加入勞工保險，故上
      訴人當時誤以為甲○○○未在上訴人公司上班，而曾在鈞
      院陳稱甲○○○未任職上訴人公司。後來查證甲○○○確
      實曾在上訴人公司服務到87年9月為止，甲○○○未在上
      訴人公司加入勞保，係因甲○○○早已向勞保局請領過退
      休金給付，而不能在上訴人公司繼續加保。縱使甲○○○
      確實在上訴人公司工作到87年9月，亦無以證明上述兩公
      司轉讓之事實。再者，實際上甲○○○亦知舊誠鴻公司將
      廠房出租給上訴人營業，其自己亦知道無由向上訴人請領
      退休金，而應向舊誠鴻公司請領，有證人甲○○○88年2
      月8日向台南縣政府勞工科所提出之勞資爭議協調申請書
      足證。證人上述證詞顯係配合被上訴人本件二審主張所為
      虛偽證詞，不足採信。
（五）被上訴人於原審主張誠鴻公司與上訴人係同一事業，於鈞
      院則主張兩者為轉讓關係，前後矛盾，且被上訴人亦未證
      明兩公司間之轉讓關係。原審於此事實依被上訴人之主張
      而為認定，皆無所據，故被上訴人
      本件退休金請求應無理由。
三、證據：除援用原審提出者外，補提法務部行政執行署臺南行
    政執行處執行命令、開會通知暨所附申請書影本等各1份為
    證，並聲請傳訊證人劉婧瑛。
乙、被上訴人方面：
一、聲明：求為判決：(一)上訴駁回。(二)第二審訴訟費用由上訴人
    負擔。
二、陳述：除與原判決記載相同者，茲引用之外，補稱略以：
（一）被上訴人在誠鴻公司與承鴻公司之前後年資應併計。上訴
      人是以廠房、機器租賃之方式，受讓誠鴻公司之全部營業
      ：
    1.按勞動基準法第20條規定：「事業單位改組或轉讓時，除
      新舊雇主商定留用之勞工外，其餘勞工應依第16條規定期
      間預告終止契約，並應依第17條規定發給勞工資遣費。其
      留用勞工之工作年資，應由新雇主繼續予以承認」。本件
      上訴公司與前誠鴻公司間，雖係各自設立登記在案，而誠
      鴻公司亦未為解散登記，不符合改組之要件，然事實上誠
      鴻公司已處於停止運作情況，並將土地、廠房、機具、設
      備等全數出租於上訴人承鴻公司，上訴人承鴻公司即開始
      在誠鴻公司原址營運，堪認前誠鴻公司業將其營業以出租
      之名而轉讓予上訴人公司。況上訴人公司與誠鴻公司訂立
      合約後，無論係誠鴻公司抑或上訴人公司，均未曾將誠鴻
      公司停止營業之事實，對員工預告終止契約，亦無依勞動
      基準法第17條規定，發給勞工資遣費，並將多數原誠鴻公
      司之員工予以留用，且未有重新招募任用之程序，益足認
      上訴人公司與原誠鴻公司間，雖以合約書之名，表面上由
      上訴人公司承租原誠鴻公司之土地、廠房、器具及設備等
      ，事實上係由原誠鴻公司將其營業全數轉讓予上訴人公司
      ，故留用之員工年資，應由上訴人公司繼續予以承認，方
      符合勞動基準法第20條之規定。又上訴人雖於95年6月26
      日準備程序時主張「原來公司從事高爾夫球管，現在從事
      生產閥，是管線的開關，和之前經營完全不同」云云，並
      不實在，事實上，誠鴻公司與上訴人公司營業項目完全一
      樣。
    2.按勞動基準法第53條第1項規定：「勞工有左列情形之一
      者，得自請退休：一、工作15年以上年滿55歲者」。被上
      訴人自76年4月22日起算，至其主張退休94年5月24日止，
      共計為18年1月又3日，而被上訴人係33年4月10日生，亦
      已滿55歲，是被上訴人已符合勞動基準法第53條第1款所
      定得自請退休之要件，其退休之年資為18年1月又3日，自
      非無憑。
    3.退一步言，被上訴人亦得依業經雇主強制退休請求給付退
      休金，理由及依據如下：
      (1)被上訴人主張於94年3月4日，伊因發生車禍造成
        脊椎骨折，翌日在財團法人奇美醫院入院接受腰椎第1
        、2節椎骨整形及骨融合手術，於3月19日出院，醫師囑
        言須先休息2個月，需人照顧2個月，有診斷證明書為憑
        ，並持以向上訴人公司請病假，在醫囑須先休息2個月
        期間將屆滿前，因病況痊癒緩慢，仍須繼續休養，被上
        訴人曾向上訴人公司要求繼續請病假，公司回答稱病假
        只有30天，再加上特休及事假，已經沒有假了，被上訴
        人又曾向上訴人公司詢問可否辦理留職停薪（勞工請假
        規則第5條參照），公司稱以後再說，俟5月19日晚上，
        上訴人公司課長陳養生、協理黃新發前來被上訴人家中
        ，向被上訴人說「妳已經無法復原，而且年紀已大，妳
        自己辦辭職」等語，後來上訴人公司又於5月22日拿1張
        辭職書要求被上訴人簽署，惟被上訴人拒絕，後來因上
        訴人公司不願再給病假，被上訴人迫於無奈，只好在5
        月24日下午4時以年滿55歲年資15年以上為由向上訴人
        公司申請退休，詎上訴人公司竟於5月25日以已經無假
        可給為由將被上訴人公告解僱。基於以上事實，被上訴
        人亦得以勞基法第54條強制退休為依據，請求上訴人給
        付退休金。惟上訴人答辯意旨以被上訴人因年資不足（
        從87年1月7日起算），不符合勞基法第53條自請退休之
        條件，但對於是否符合勞基法第54條「強制退休」未有
        任何答辯。又關於上訴人公司於94年5月25日公告將被
        上訴人解僱乙情，上訴人公司於台南縣政府勞資爭議調
        解時並未否認，有台南縣政府勞資爭議調解紀錄為憑。
        另被上訴人生日為33年4月10日，故上訴人公司於94年5
        月25日將被上訴人公告解僱時，被上訴人已年滿60歲。
        而被上訴人因腰椎第1、2節骨折，目前仍在治療中，奇
        美醫院於94年7月11日被上訴人回診時，仍囑言目前宜
        休息2個月，有診斷證明書為證。
      (2)被上訴人請假日數並未超過規定：勞工因普通傷病須治
        療或休養，未住院者，1年內合計不得超過30日，住院
        者，2年內合計不得超過1年，未住院傷病假與住院傷病
        假2年內合計不得超過1年。勞工普通傷病假超過前條第
        1項規定之期限，經以事假或特別休假抵充後仍未痊癒
        者，得予留職停薪，留職停薪期間以1年為限。事假1年
        內合計不得超過14日，勞工請假規則第4、5、7條均有
        明文。被上訴人從3月5日至3月19日請住院病假13日，
        並未超過住院病假之上限，3月20日為星期天不必請假
        ，爾後從3月21日開始繼續因病請假，從3月21日算至5
        月25日，扣掉星期日（依勞基法第36條為例假日）及依
        法應放假之休假日：4月4日星期一婦女節、兒童節合併
        假日，4月5日星期二民族掃墓節及5月1日星期天勞動節
        ，共有55日。被上訴人先請未住院病假30日，再以特別
        休假22日請假，已有52日，再加上尚有事假14天可請，
        綽綽有餘。縱使病假、特休假與事假全部都請完，被上
        訴人亦得請求留職停薪1年，故上訴人以無假可給為由
        在5月25日將被上訴人解僱，即顯不符合勞基法第12條
        「雇主得不經預告而終止勞動契約」之法定條件。惟雇
        主既然已不願再僱用被上訴人，而被上訴人已年滿60歲
        達法定退休年齡，則不論年資從76年4月22日起算或從
        87 年1月7日開始起算，應認上訴人解僱之意思表示已
        視為依勞基法第54條第1項第1款強制被上訴人退休之意
        思表示。而被上訴人年資應自76年4月22日起算，算至
        94 年5月25日，年資共為18年1月又3日，依勞基法第55
        條規定，應給予33.5個退休金基數。
（二）被上訴人在94年度應有特別休假21天：被上訴人原受僱於
      誠鴻公司之工作年資既應由上訴人公司繼續予以承認，已
      見前述，則被上訴人自76年4月22日任職起至93年年底止
      ，其繼續工作已有17年7月又10日，依勞動基準法第38條
      規定，工作年資5年以上10年未滿者特別休假14日，工作
      年資10年以上者，每1年加給1日，加至30日為止，故被上
      訴人在94年度應有特別休假21日。
（三）平均工資之計算應否加入加班費？抑或只能以底薪計算？
      兩造關於平均工資之計算，最大之差別在於上訴人認為不
      應包括加班費：
    1.按工資，包括工資、薪金及按計時、計日、計月、計件以
      現金或實物等方式給付之獎金、津貼及其他任何名義經常
      性給與（勞基法第2條第3款），並不只限於「底薪」，而
      按勞基法施行細則第10條之規定，所謂其他任何名義之經
      常性給與，並未明文將「加班費」排除在外，而加班費之
      性質，本來就是在正常法定工作時間以外，因延長工作時
      間而獲得之勞務報酬，屬按計時給付之工資，本來就是工
      資，故無不列入計算平均工資之道理。
    2.且就上訴人於原審提供之93年9月至94年2月被上訴人之薪
      資明細觀之，「加班」顯然係經常發生之情形，故「加班
      費」為在一般情況下經常可領取，故上訴人給付「加班費
      」，應屬經常性之給與。
    3.又現行勞工保險條例施行細則第32條第1項前段規定，「
      本條例第14條第1項所稱月投保薪資總額，以勞動基準法
      第2條第3款規定之工資為準」，亦未規定應扣除「加班費
      」。故上訴人以向勞保局投保之薪資做為被上訴人之「平
      均工資」，顯然不正確。
    4.況且，78年2月25日司法院第14期司法業務研討會討論「
      加班費是否屬經常性給與」之法律問題，結論亦認為：加
      班費既係按時給付之工資，則依勞動基準法第2條第3款暨
      勞工保險條例施行細則第33條之規定，自屬經常性給與等
      語，亦可參照。
    5.至於上訴人於95年6月13日上訴理由狀稱被上訴人每日底
      薪為330元，折合每小時平均工資為41.25元云云，顯不實
      在。因參照上訴人於原審提出之被上訴人薪資明細（94年
      9月20日答辯狀），被上訴人之薪資明細中，包含「底薪
      」、「職加」、「工津」、「技津」、「全勤」、「加班
      費」各項，均屬經常性給付，故不能只以「底薪」計算平
      均工資。
（四）被上訴人丁○○在上訴人公司之「94年度請假卡」，其上
      記明丁○○於76年4月20日到職，而非於87年1月7日到職
      （勞保是由誠鴻公司從76年4月22日起投保），可證明被
      上訴人是上訴人公司從誠鴻公司轉讓營業而留用之員工，
      否則為何須記明76年4月20日到職而不記載87年1月7日到
      職。
（五）上訴人公司亦承認員工在誠鴻公司的年資，故員工之特別
      休假日數，是將誠鴻公司的年資併計，故被上訴人在92年
      度之特別休假為18天，此為上訴人在第一審所不敢否認之
      事，惟僅辯稱是誤載到職日及誤算特別休假日數，但所謂
      誤載到職日或誤算特別休假日數，根本不合常情，因為如
      果有誤載或誤算，應該在87年1月7日員工轉任上訴人公司
      後不久立刻會被發現並更正，況且公司是以營利為目的之
      組織，不可能平白無故多給員工特別休假，且在94年度之
      員工請假卡，亦明載被上訴人到職日為76年4月20日，可
      見被上訴人確實是誠鴻公司將營業轉讓予上訴人公司後由
      上訴人公司留用之員工，故原來之年資，上訴人應承認。
（六）上訴人應為被上訴人投保勞保之薪資為多少？上訴人為被
      上訴人投保勞保有無以多報少？上訴人應否賠償被上訴人
      之勞保老年給付差額損失？上訴人主張無差額之損失，因
      平均工資不必計入加班費及非經常性給付。被上訴人主張
      應以原審判決認定月投保薪資27,600元投保（第13級），
      故確有以多報少之差額損失。理由及依據如下：
    1.被上訴人之平均工資每月為27,510元。依勞工保險條例第
      14條第1項前段規定：前條所稱月投保薪資，係指由投保
      單位按被保險人之月薪資總額，依投保薪資分級表之規定
      ，向保險人申報之薪資。被上訴人在94年9月12日準備狀
      已提出「勞工保險投保薪資分級表」，故被上訴人主張上
      訴人應以投保薪資等級第13級（月投保薪資額27,600元）
      投保，並無違誤。上訴人以第8級（月投保薪資為21,900
      元）投保，顯係以多報少。
    2.上訴人應賠償被上訴人勞工保險老年給付差額損失146,50
      0元。因為被上訴人依勞工保險條例第58條之規定，已符
      合請領勞工保險老年給付之資格。又被上訴人之勞工保險
      「保險年資」為19年278日，依勞工保險條例第59條規定
      ，保險年資合計每滿1年按其平均投保薪資發給1月老年給
      付，其保險年資合計超過15年者，其超過部分，每滿1年
      發給2個月老年給付，但最高以45個月為限，滿半年者以1
      年計，故被上訴人可領勞工保險老年給付之金額為25個月
      之平均月投保薪資額。再者，上訴人為被上訴人投保勞工
      保險之月投保薪資額，並未按照實際薪資投保，而是以多
      報少，從87年1月7日起，月投保薪資額改為每月17,400元
      ，復於91年8月1日改為21,900元。按勞工保險老年給付所
      稱之月投保薪資，是指退休前最近3年之月投保薪資合計
      額除以36計算。故被上訴人之勞工保險平均月投保薪資為
      21,650元，被上訴人可領得勞工保險老年給付541,250元
      ，且已在94年8月16日受領勞工保險局支付之541,250元老
      年給付。惟因被上訴人之月平均工資應該是27,510元，故
      上訴人應以月投保薪資額第13級即27,600元為被上訴人投
      保，顯然上訴人有以多報少之行為。勞工保險條例第72條
      第2項規定，投保單位違背本條例規定，將投保薪資金額
      以多報少，勞工因此所受損失，應由投保單位賠償之。上
      訴人應以實際應得工資為被上訴人投保勞工保險，亦即應
      以月投保薪資額27,600元投保，則被上訴人依該月投保薪
      資額可請領勞工保險老年給付687,750元。然而因上訴人
      未按實際被上訴人依法可得薪資額投保，致被上訴人只能
      領取勞工保險老年給付541,250元，故產生高達146,500元
      差額之損失，依勞工保險條例第72條第2項後段規定，應
      由上訴人賠償損失146,500元。
（七）就95年8月28日證人甲○○○證詞，被上訴人提出意見：
    1.上訴人主張從資料上來看，證人甲○○○是於舊公司（誠
      鴻公司）離職乙事，被上訴人否認，且上訴人亦未提出相
      關證據。
    2.上訴人公司給付員工薪資，均以轉帳方式匯入員工在復華
      銀行之帳戶，據證人甲○○○於復華銀行佳里分行之帳戶
      （帳號為0000000000000）顯示，上訴人最後1次給付薪資
      之日為87年10月13日，前1個月即87年9月10日亦有給付薪
      資（87年9月10日之前之存摺甲○○○未保存），有甲○
      ○○於復華銀行佳里分行帳戶之存摺明細可參。基上，可
      證證人甲○○○離職之日應在87年10月份，舊公司誠鴻公
      司員工係於87年1月7日轉至上訴人公司繼續工作，故證人
      甲○○○確實有經歷過舊、新2家公司之階段。
    3.證人甲○○○於95年8月28日在  鈞院證稱：「（法官問
      ：有無另外要去接手的新公司表示要承認員工於原來公司
      年資，特休假要照舊年資計算？）新公司有說過都不變，
      要比照舊公司制度」、「（法官問：有聽說年資繼續嗎？
      ）是的，我做了13年」、「（被上訴人代問：後來聽說公
      司有改名，那時原來公司有無資遣費給你們？）沒有，（
      被上訴人代問：公司改名後，有無要求你們重新應徵？）
      沒有，（被上訴人代問：離開公司那年，你的特別假有幾
      天？）13、4天」、「（被上訴人代問：工作13年多，當
      時公司有無搬家過？）沒有」等語，足證上訴人公司與舊
      公司誠鴻公司間，雖以合約書之名，表面上由上訴人公司
      承租原誠鴻公司之土地、廠房、器具及設備等，事實上係
      由原誠鴻公司將其營業全數轉讓予上訴人公司，故留用之
      員工年資，應由上訴人公司繼續予以承認，方符合勞動基
      準法第20條規定。
三、證據：除援用原審提出者外，補提法律問題乙則、94年度請
    假卡、甲○○○復華銀行佳里分行帳戶存摺明細影本等各1
    份為證，並聲請傳訊證人甲○○○。
    理  由
一、本件被上訴人起訴主張：被上訴人於76年4月22日開始受雇
    於上訴人承鴻公司前身之誠鴻公司，87年1月誠鴻公司另以
    承鴻公司名義，由原班人馬在原址繼續經營至今，被上訴人
    與其他員工亦繼續受僱至今。94年3月4日，被上訴人因發生
    車禍造成脊椎骨折，翌日在財團法人奇美醫院入院接受腰椎
    第1、2節椎骨整形及骨融合手術，於3月19日出院，醫師囑
    言須先休息2個月，需人照顧2個月，有診斷證明書為憑，並
    持以向上訴人公司請病假。在醫囑須先休息2個月期間將屆
    滿前，因病況痊癒緩慢，仍須繼續休養，被上訴人曾向上訴
    人公司要求繼續請病假，上訴人公司回答稱病假30天，再加
    上特休及事假，已經沒有假了，被上訴人又曾向上訴人公司
    詢問可否辦理留職停薪，上訴人公司稱以後再說。5月19日
    晚上，上訴人公司課長陳養生、協理黃新發前來被上訴人家
    中，向被上訴人說「妳已經無法復原，而且年紀已大，妳自
    己辦辭職」等語，後來上訴人公司又於5月22日拿1張辭職書
    要求被上訴人簽署，惟被上訴人拒絕，後來因上訴人公司不
    願再給病假，被上訴人迫於無奈，只好在5月24日下午4時以
    年滿55歲年資15年以上為由，向上訴人公司申請退休，詎上
    訴人公司竟於5月25日以已經無假可給為由，將被上訴人公
    告解僱。被上訴人不服，於5月26日即向台南縣政府申請勞
    資爭議調解，惟調解不成立。故被上訴人提起本訴請求(1)上
    訴人應補發90年1月1日起至94年2月28日止，每週週六加班6
    小時之加班費：被上訴人平日每小時工資平均為102元，故
    在週六加班6小時，上訴人公司應給加班費952元，以每月平
    均有4個週六計，每月應再給付加班費3,808元，而從90年1
    月1日起至94年2月28日止（算至被上訴人發生車禍受傷前）
    ，共有50個月，上訴人應再給付加班費190,400元。(2)上訴
    人應給付被上訴人退休金：上訴人在94年5月25日公告將被
    上訴人解僱，即終止勞動契約，惟因被上訴人已年滿60歲，
    為保障勞工權益，加強勞僱關係，故上訴人在94年5月25日
    解僱被上訴人，終止勞動契約，應視為依勞動基準法第54條
    第1項第1款強制被上訴人退休，故應給付被上訴人退休金。
    被上訴人之年資從76年4月22日起至94年5月25日止為18年1
    月又3日，依第55條規定，應給予33.5個退休金基數。被上
    訴人每月平均工資為28,440元，應由上訴人給付退休金952,
    740元。(3)上訴人應發給被上訴人病假30日折半之工資：依
    勞工請假規則第4條第2項規定，普通傷病假1年內未超過30
    日部分，工資折半發給。惟上訴人於被上訴人94年3月5日請
    病假後，未給予折半發給普通傷病假之工資，被上訴人平均
    工資為日薪948元，折半發給30日工資應為14,220元。(4)上
    訴人應補發特別休假22日之薪資：被上訴人自94年3月5日因
    車禍受傷請假，依勞工請假規則第4條第2項規定，普通傷病
    假1年內未超過30日部分，工資折半發給，因此折半發給工
    資之病假30日後，自得以特別休假抵充之，被上訴人在94年
    度年資已滿18年應有特別休假22日（勞動基準法第38條第4
    款規定參照），而特別休假之工資應由僱主發給（勞動基準
    法第39條），故上訴人應給付被上訴人特別休假22日工資20
    ,856元。惟上訴人只發給5千元之特別休假工資，尚有15,85
    6元，應由上訴人給付。(5)上訴人應賠償被上訴人勞工保險
    老年給付差額損失178,750元：被上訴人依勞工保險條例第
    58條之規定，已符合請領勞工保險老年給付之資格。被上訴
    人之勞工保險「保險年資」為19年278日，依勞工保險條例
    第59條規定，保險年資合計每滿1年按其平均投保薪資發給1
    月老年給付，其保險年資合計超過15年者，其超過部分，每
    滿1年發給2個月老年給付，但最高以45個月為限，滿半年者
    以1年計，故被上訴人可領勞工保險老年給付之金額為25個
    月之平均月投保薪資額。上訴人為被上訴人投保勞工保險之
    月投保薪資額，並未按照實際薪資投保，而是以多報少，從
    87年1月7日起，月投保薪資額改為每月17,400元，復於91年
    8月1日改為21,900元。按勞工保險老年給付所稱之月投保薪
    資，是指退休前最近3年之月投保薪資合計額除以36計算，
    故被上訴人之勞工保險平均月投保薪資為21,650元，被上訴
    人可領得勞工保險老年給付541,250元。惟因被上訴人之月
    平均工資應該是28,440元，故上訴人應以月投保薪資額第14
    級即28,800元為被上訴人投保，顯然上訴人有以多報少之行
    為。勞工保險條例第72條第2項規定，投保單位違背本條例
    規定，將投保薪資金額以多報少，勞工因此所受損失，應由
    投保單位賠償之。上訴人應以實際應得工資為被上訴人投保
    勞工保險，亦即應以月投保薪資額28,800元為被上訴人投保
    ，則被上訴人依該月投保薪資額可請領勞工保險老年給付72
    萬元。然而因上訴人未按實際被上訴人依法可得薪資額投保
    ，致被上訴人只能領取勞工保險老年給付541,250元，故產
    生高達178,750元差額之損失，依勞工保險條例第72條第2項
    後段規定，應由上訴人賠償損失178,750元。爰請求上訴人
    應給付被上訴人1,351,966元，及自起訴狀繕本送達翌日起
    至清償日止按週年利率百分之5計算利息之判決等語（原審
    判決上訴人應給付被上訴人1,238,897元，及自94年8月20日
    起至清償日止，按週年利率百分之5計算之利息，而駁回被
    上訴人其餘之訴。上訴人就其敗訴部分提起上訴，被上訴人
    就其敗訴部分，並未聲明不服）。
二、上訴人則以：誠鴻公司用心經營，曾經是佳里工業區極優良
    廠商，但世事多變化，經過幾次波折，誠鴻公司虧損嚴重，
    負債超過資產，無以為繼，經營者苦無對策，又為顧及勞工
    生計，只得將廠房設備出租他人，並請承租廠房設備之新公
    司即上訴人全體股東同意盡量任用舊有員工，以維舊員工生
    計，上訴人公司雖有新的經營方針，基於人情幾乎任用全部
    願意繼續工作之員工，全體受任上訴人之員工亦無人不知舊
    誠鴻公司已結束營業，雖上訴人經營幹部有部分舊面孔，惟
    老闆已換人是眾所周知，大家也都願意繼續投效新公司至今
    ，今責由上訴人承擔舊誠鴻公司員工之年資，實無法律根據
    ，亦不合情理。被上訴人所謂誠鴻公司與上訴人應視為同一
    事業單位，並無法律依據。被上訴人於87年1月7日受雇於上
    訴人公司，自請退休，因被上訴人年資不符勞基法第53條或
    第54條規定，應不得為本件退休金請求。又上訴人為被上訴
    人投保勞工保險之月投保薪資並無以多報少之情形，上訴人
    公司依相關規定替被上訴人投保勞健保，被上訴人本件勞保
    退休差額請求應無理由。上訴人公司成立時，財務基礎脆弱
    ，勞基法工時新制於90年1月1日改制時，上訴人獲得全體員
    工諒解，大家共體時艱，工時仍依舊制，以期公司還有繼續
    經營之空間，而目前國內民營生產事業實施週休2日者少之
    又少，被上訴人請求週六加班費似無所據。如上訴人依全體
    員工同意按舊工時制度計算工時，與現行勞基法工時制度有
    所違背，而應以每週42小時計算工時。被上訴人要求再給付
    其自90年1月1日至94年2月28日加班費190,400元，被上訴人
    計算公式似非正確。按勞基法第24條規定延長工作時間在2
    小時內者，按平日每小時工資額加給3分之1以上；再延長工
    作時間在2小時內者，按平日每小時工資額加給3分之2以上
    ；依第32條第3項規定延長工作時間者，按平日每小時工資
    額加倍發給之。因每週六上訴人依舊制，已依正常上班計算
    給付該日日薪，故如改以新制每週六加計加班6小時計算，
    依被上訴人原來每日工資為330元計算，每日加班前2小時加
    班費為330/8×1/3×2=27.5；每日加班前2小時至前4小時加
    班費為330/8×2/3×2=55；每日加班前4小時至前6小時加班
    費為330/8×3/3×2=82.5，每週六合計應加給加班費165元
    ，依被上訴人所主張應加給50個月週六加班費共200個加班
    週六計算，上訴人僅應加給加班費33,000元（165×200=33,
    000），而非190,400元。如加班費不能計入勞基法所稱之平
    均工資，上訴人於本件所申報之勞保級距並無錯誤；如加班
    費能計入勞基法所稱之平均工資，全國勞工行政將變成複雜
    萬端，上訴人於本件所申報之勞保級距應作如下調整：被上
    訴人93年9月至94年2月全部加班費為30,060元，平均每月加
    班費5,010元，再加上上述週六加班費每月660元，合計每月
    加班費為5,670元，被上訴人之平均工資則為每月26,460元
    ，投保級距應調整為27,600元，被上訴人可據以請求勞工保
    險老年給付為690,000元，差額為148,750元等語，資為抗辯
    。
三、兩造對下列事實不爭執，堪信為實：
（一）被上訴人自76年4月22日起，受雇於誠鴻公司，87年1月間
      因誠鴻公司營業發生困難，乃與上訴人承鴻公司成立合約
      ，由誠鴻公司將土地、廠房、機具、設備等全數出租於上
      訴人承鴻公司，上訴人承鴻公司即開始在誠鴻公司原址營
      運，並僱用誠鴻公司大部分之舊有員工，被上訴人自87年
      1月7日起亦開始在上訴人承鴻公司上班，上訴人公司就被
      上訴人之休假年資則合併被上訴人前在誠鴻公司之工作年
      資計算，惟誠鴻公司對被上訴人舊有之工作年資則未依勞
      動基準法第20條之規定，發給勞工資遣費，此有勞工保險
      被保險人投保資料表及合約書在卷可稽（見原審卷第28、
      55至57頁）。
（二）被上訴人於94年3月4日發生車禍，造成脊椎骨折，翌日在
      財團法人奇美醫院入院接受腰椎第1、2節椎骨整形及骨融
      合手術，於3月19日出院，依診斷證明書所載之醫師囑言
      「須先休息2個月，需人照顧2個月」，持以向上訴人公司
      請病假。2個月期間將屆滿前，被上訴人又向上訴人公司
      要求繼續請病假，惟上訴人公司以被上訴人之病假30天，
      加上特休及事假，已經沒有假為由，上訴人公司未再許可
      被上訴人請病假，被上訴人乃於5月24日下午4時許，以年
      滿55歲年資15年以上為由，向上訴人公司申請退休。惟上
      訴人公司另於5月25日以已經無假可給為由，將被上訴人
      公告解僱，有診斷證明書2份及台南縣政府勞資爭議調解
      紀錄在卷可稽（見原審卷第15、76及17頁）。
（三）上訴人公司於被上訴人上揭傷害發生前，曾以月薪21,900
      元為被上訴人投保勞工保險，被上訴人依勞工保險條例受
      領老年給付額為541,250元，此有勞工保險被保險人投保
      資料表及勞工保險局核定通知書在卷可稽（見原審卷第28
      、49頁）。
（四）被上訴人受僱於上訴人公司期間，每週一至週六除夜間加
      班外，每日均工作8小時，兩造對此表示無意見（見本院
      卷第33頁）。
（五）上訴人公司自87年1月間留用被上訴人為員工起，其休假
      年資係合併被上訴人在前誠鴻公司之工作年資計算，在92
      年度之特別休假日數為18日，兩造對此表示無意見（見本
      院卷第33頁）。
（六）上訴人公司係以21,900元之月平均薪資為被上訴人投保勞
      工保險，如依被上訴人主張應以28,440元為勞工保險之月
      平均薪資計算，則被上訴人在自負額部分應補繳差額6,76
      4元，兩造對此表示無意見（見本院卷第33頁）。
四、被上訴人主張上訴人公司與誠鴻公司係轉讓關係，被上訴人
    經上訴人強制退休，自得請求退休金、補發加班費、病假工
    資、特別休假薪資差額及勞保老年給付差額損失等金額如下
    ：(1)上訴人應補發90年1月1日起至94年2月28日止，每週週
    六加班6小時之加班費190,400元。(2)上訴人應給付被上訴人
    退休金952,740元。(3)上訴人應發給被上訴人病假30日折半
    之工資14,220元。(4)上訴人應補發特別休假22日之薪資差額
    15,856元。(5)上訴人應賠償被上訴人勞工保險老年給付差額
    損失178,750元。總計請求上訴人應給付被上訴人1,351,966
    元，及自起訴狀繕本送達翌日起至清償日止按週年利率百分
    之5計算利息等情。惟為上訴人所否認，並以前揭情詞置辯
    。是本件所應審究者厥為：（一）上訴人公司與誠鴻公司是
    否轉讓關係？被上訴人是否得依勞動基準法第53條第1款規
    定，主張退休？其特別休假日數為多少？（二）被上訴人工
    資（含每日平均工資、平日每小時工資、月薪資總額）為何
    ？（三）被上訴人得請求之項目及數額各為何？經查：
（一）上訴人公司與誠鴻公司是否轉讓關係？被上訴人是否得依
      勞動基準法第53條第1款規定，主張退休？其特別休假日
      數為多少？
    (一)按事業單位改組或轉讓時，除新舊雇主商定留用之勞工外
      ，其餘勞工應依第16條規定期間預告終止契約，並應依第
      17條規定發給勞工資遣費。其留用勞工之工作年資，應由
      新雇主繼續予以承認；勞動基準法第20條定有明文。本件
      上訴人公司與前誠鴻公司間，雖係各自設立登記在案，而
      誠鴻公司亦未為解散登記，不符合改組之要件，然事實上
      已處於停止運作情況，並將土地、廠房、機具、設備等全
      數出租於上訴人承鴻公司，上訴人承鴻公司即開始在誠鴻
      公司原址營運，堪認前誠鴻公司業將其營業以出租之名而
      轉讓予上訴人公司。況上訴人公司與誠鴻公司訂立合約後
      ，無論係誠鴻公司抑或上訴人公司，均未曾將誠鴻公司停
      止營業之事實，對員工預告終止契約，亦無依勞動基準法
      第17條規定，發給勞工資遣費，並將多數原誠鴻公司之員
      工予以留用，此有證人甲○○○95年8月28日於本院證稱
      ：「（有無另外要去接手的新公司表示要承認員工於原來
      公司年資，特休假要照舊年資計算？）新公司有說過都不
      變，要比照舊公司制度。…（有聽說年資繼續嗎？）是的
      ，我做了13年。…（後來聽說公司有改名，那時原來公司
      有無資遣費給你們？）沒有。（公司改名後，有無要求你
      們重新應徵？）沒有。（離開公司那年，你的特別假有幾
      天？）13、4天。…（公司從事何業？）打高爾夫球的圓
      頭。（公司改名所做工作，是否相同？）當時我都作五金
      圓頭。」等語可證（見本院卷第66、67、68頁）。又誠鴻
      公司與承鴻公司之所營事業相同，亦有公司登記資料在卷
      可稽（見原審卷第23、25頁）。足認上訴人公司與原誠鴻
      公司間，雖以合約書之名，表面上由上訴人公司承租原誠
      鴻公司之土地、廠房、器具及設備等，事實上係由原誠鴻
      公司將其營業全數轉讓予上訴人公司，其留用之員工既未
      依勞動基準法第17條之規定發給勞工資遣費，則被上訴人
      主張其在原誠鴻公司之工作年資，應由上訴人公司繼續予
      以承認部分，乃符合勞動基準法第20條之規定，自堪認定
      。
    (二)次按勞工有左列情形之一者，得自請退休：一工作15年以
      上年滿55歲者；勞動基準法第53條第1款亦定有明文。被
      上訴人自76年4月22日起算，至其主張退休94年5月24日止
      ，共計為18年1月又3日，而被上訴人係33年4月10日生，
      亦已滿55歲，是被上訴人主張其符合勞動基準法第53條第
      1款所定得自請退休之要件，其退休之年資為18年1月又3
      日，自可憑採。
    (三)又被上訴人原受僱於誠鴻公司之工作年資既應由上訴人公
      司繼續予以承認，且上訴人公司在92年度以前關於被上訴
      人之休假年資，實際上亦加計被上訴人受僱於誠鴻公司之
      工作年資，則上訴人自76年4月22日起至93年底止，其繼
      續工作已有17年7月又10日，依勞動基準法第38條之規定
      ，被上訴人應有21日之特別休假，此部分被上訴人主張其
      有22日之特別休假，超過1日部分應屬誤算，而上訴人抗
      辯被上訴人僅有14日之特別休假，亦不可採。
（二）被上訴人工資（含每日平均工資、平日每小時工資、月薪
      資總額）之認定：
    (一)按工資：謂勞工因工作而獲得之報酬；包括工資、薪金及
      按計時、計日、計月、計件以現金或實物等方式給付之獎
      金、津貼及其他任何名義之經常性給與均屬之；勞動基準
      法第2條第3款定有明文。所謂「經常性給與」，只要符合
      非屬勞動基準法施行細則第10條所定各款之給與，其餘之
      經常性給與均應計入工資內。依上訴人公司所提被上訴人
      93年9月份起至94年2月份止之薪資明細表（見原審卷第92
      頁），其中底薪係按每日330元計算，職務加給則固定為
      每月1,500元，工作津貼及技術津貼均為每日150元，全勤
      獎金每月1,500元，另每月有加班費3,771元至7,227元不
      等，合計該6個月之薪資分別為24,747元、23,901元、26,
      827元、26,626元、25,038元、21,620元，此核與被上訴
      人所提起訴狀附表1中（見原審卷第12頁）所列載被上訴
      人每月之實領薪資數額，大致符合。
    (二)又被上訴人主張每週六工作8小時，超過6小時，上訴人公
      司應核發加班費；上訴人公司雖主張其公司之工作時數係
      按舊制，每週上班48小時云云，惟此與勞動基準法第30條
      第1項「勞工每日正常工作時間不得超過8小時，每2週工
      作總時數不得超過84小時」之規定不合，此項規定旨在保
      障勞工之權益，而勞動基準法又無得由僱主與勞工另行協
      議工作時數之相關規定，是上訴人公司辯稱其係依舊制而
      採行每週工作48小時，自不符合該條項之規定而不可採，
      從而被上訴人主張其每週工作時數超過6小時，自90年1月
      1日該條項修正時起，至94年2月28日止，每週工作時數超
      過6小時部分應發給加班費，自非無據。
    (三)另被上訴人主張週六加班費之計算係依其起訴狀附表1所
      載，每週六6小時之加班費總額為952元。惟上揭被上訴人
      之薪資明細表中，每月所得薪資，除底薪、職務加給、工
      作津貼、技術津貼外，另有全勤獎金1,500元及按實際加
      班時數核發之加班費2項，此全勤獎金係對被上訴人當月
      應到班之日數全數到勤所核發之獎金，而加班費則係按實
      際加班時數所核發之工資，則在計算被上訴人之每小時工
      資，自不得將此2個項目之所得列入計算，是被上訴人依
      其起訴狀附表1所載計算結果，每週六6小時之加班費總額
      為952元，並不足採。計算被上訴人平日每小時之工資，
      自不得將每月固定之全勤獎金1,500元及超過平日工作時
      數之加班費重複計算，而應就被上訴人93年9月至94年2月
      之薪資總額148,802元，扣除6個月之全勤獎金8,000元及
      該6個月之加班費（4,347+3,771+6,127+7,227+4,608+3,9
      80=30,060）總額30,060元後，除以該6個月之天數181日
      ，再除以8（小時），是被上訴人之平日每小時工資為76
      元，【計算式如下：148,802（6個月薪資總額）－8,000
      （6個月全勤獎金）－30,060（6個月已發之加班費）＝11
      0,742元（不含全勤獎金及加班費之6個月薪資總額）。11
      0,742元（不含全勤獎金及加班費之6個月薪資總額）/181
      （該6個月之日數）＝612（不含全勤獎金及加班費之平均
      日薪）。612（不含全勤獎金及加班費之平均日薪）/8（
      每日8小時之工作時數＝76.5（平日每小時工資）】。關
      於加班費之計算，依勞動基準法第24條第1款及第2款之規
      定，2小時以內者，加給3分之1以上，超過2小時，而在4
      小時以內者，加給3分之2，超過4小時部分，雖無明文規
      定，惟比較勞動基準法第24條第2款及第39條之規定，勞
      動基準法第39條規定，休假日工作者，工資應加倍發給，
      係指工人於每月應得工資之外，再多領休假日工作之工資
      而已，而同法第24條第2款規定，再延長工作時間，在2小
      時以內者，按平日每小時工資額加給3分之2以上，係指除
      了固定工資之外，再多給1又3分之2工資，二者相較，以
      勞動基準法第24條第2款之規定較有利於勞工（78年2月25
      日司法院第14期司法業務研究會期討論參照）。是超過4
      小時者，仍以加給3分之2計算，亦即超過2小時部分之加
      班，以平日每小時工資1又3分之2計算。依此方式，計算
      被上訴人每週六加班6小時之加班費，應為714元，每個月
      週六加班費總額為2,856元【計算式如下：76.5（平日每
      小時工資）×4/3×2＝204元（第1、2小時之加班費）。
      76.5（平日每小時工資）×5/3×4＝510元（第3至6小時
      之加班費）。714（每個週六加班6小時之加班費）×4（
      每月4個週六）＝2,856 元（每週六應給付之加班費）】
      。
    (四)被上訴人之月薪資明細表中，有關底薪、職加、工津、技
      津、全勤、加班費等項目，均屬勞工保險條例第2條第3款
      所定之工資，而被上訴人每週六加班，亦屬經常性，是計
      算被上訴人之平均工資，自應加計每週六應得之加班費在
      內，依此方式計算被上訴人之每日平均工資為917元，每
      月之薪資總額應為27,510元【計算式如下：148,802（6個
      月實發之薪資總額）+(2,856×6)＝165,938元（6個月應
      發之薪資總額），165,938（6個月應發之薪資總額）/181
      （6個月日數）＝917元（每日平均工資，元以下4捨5入）
      ，917元（每日平均工資）×30（每月日數）＝27,510元
      （月薪資總額）。】
    (五)綜上，本件被上訴人之平日每小時工資為76.5元、每日平
      均工資為917元、每月薪資總額為27,510元。
（三）被上訴人得請求之項目及數額如下：
    (一)每週六加班6小時之加班費：自90年1月1日起至94年2月28
      日止，共計50個月，每週六加班6小時之加班費714元，每
      個月之週六加班費為2,856元，50個月之加班費為142,800
      元（計算式如下：714×4×50=142,800）。被上訴人主張
      加班費總額為190,400元，超過部分尚屬無憑，而上訴人
      抗辯其無支付週六加班費之義務云云，亦不足採。
    (二)退休金：如上所述，本件被上訴人符合勞動基準法第53條
      第1款得自請退休之規定，而被上訴人之退休年資為18年1
      月又3日，依勞動基準法第55條退休金之給與標準，被上
      訴人得請求33.5個基數，以被上訴人之月薪資總額為27,5
      10元計算，上訴人應給付被上訴人之退休金為921,585元
      （計算式如下：27,510×33.5=921,585）。此部分被上訴
      人主張952,740元，核係因週六應得之加班費誤算所造成
      ，其超過部分之主張自不足採；而上訴人抗辯被上訴人年
      資不足，不符合請領退休金規定，亦無足採。
    (三)病假30日折半之工資：被上訴人之月薪資總額為27,510元
      ，則其得請求發給病假30日之折半工資為13,755元（計算
      式如下：27,510÷2＝13,755）。此部分被上訴人主張14,
      220元，核屬週六加班費誤算之結果；而上訴人抗辯僅10,
      850元，核未加計被上訴人應得之週六加班費在內，均不
      足採。
    (四)特別休假21日之薪資差額：被上訴人於94年度應有特別休
      假21日，以被上訴人之每日平均工資為917元計算，此21
      日之特別休假應發之薪資為19,257元，扣除被上訴人自陳
      已領取之5千元後，被上訴人尚得向上訴人請求14,257元
      （計算式如下：917×21-5,000=14,257）。此部分被上訴
      人主張尚得請求15,856元，除特別休假多算1日外，尚有
      週六加班費計算之誤差，是超過部分自屬無憑；而上訴人
      抗辯被上訴人僅得請領10,220元，除特別休假僅算14日外
      ，另平均日工資亦僅算730元，均不符合上述認定之數據
      ，皆不足採。
    (五)關於被上訴人退休得請領之老年給付差額部分：
    (1)上訴人公司於87年1月7日起，以17,400元為被上訴人之投
      保薪資，至91年8月1日起調整為21,900元，又被上訴人之
      勞工保險投保年資為19年又271日，有被上訴人所提勞工
      保險被保險人投保資料明細表及勞工保險局核定通知書為
      憑（見原審卷第28、49頁）。依勞工保險條例第59條之規
      定：「被保險人依前條第1項規定請領老年給付者，其保
      險年資合計每滿1年按其平均月投保薪資，發給1個月老年
      給付；其保險年資合計超過15年者，其超過部分，每滿1
      年發給2個月老年給付。但最高以45個月為限，滿半年者
      以1年計。」被上訴人可領勞工保險老年給付為25個月，
      則按被上訴人退休當月起前3年之平均月投保薪資21,650
      元，被上訴人得請領勞工保險老年給付之數額為541,250
      元（計算式如下：21,650×25=541,250），亦有上開核定
      通知書及被上訴人起訴狀附表3在卷可稽（見原審卷第49
      、14頁）。
    (2)惟依上訴人所提關於被上訴人自91年2月份至7月份之薪資
      明細表所列（見原審卷第91頁），被上訴人之薪資分別為
      18,100元、26,865元、27,097元、23,937元、24,253元、
      26,453元（見原審卷第91頁），而上訴人公司卻僅以17,4
      00元為被上訴人之勞工保險投保薪資，妨害被上訴人所得
      請領之老年給付，自有未合。而如上所述，本件被上訴人
      之月薪資總額為27,510元，依勞工保險投保薪資分級表所
      示（見原審卷第48頁），被上訴人之投保薪資等級應為第
      13級之27,600元。被上訴人主張其投保薪資等級應為第14
      級之28,800元，核係誤算週六加班費之結果，是超過部分
      應屬無憑；上訴人抗辯被上訴人之投保薪資等級應為第8
      級之21,900元，亦係將加班費等排除在工資之外，皆不足
      採。
    (3)依上所述，本件被上訴人之投保薪資等級應為第13級之27
      ,600元，苟上訴人公司依前揭被上訴人每月薪資總額27,5
      10元為被上訴人投保勞工保險，則其得請領之勞工保險老
      年給付25個月，總額應為687,750元，較被上訴人所得請
      領勞工保險老年給付之數額為541,250元，尚可請求146,5
      00元（計算式如下：27,510×25-541,250=146,500）。
    (六)綜上，本件被上訴人得向上訴人請求之數額計有：自91
      年1月1日起至94年2月28日止，每週六之加班費合計142,8
      00元；退休金921,585元；病假30日之折半工資為13,
      755元；94年度應有特別休假21日應發之薪資差額14,25
      7元；被上訴人所得請求勞工保險老年給付之差額146,5
      00元。上揭5項合計為1,238,897元（計算式如下：142,
      800＋921,585＋13,755＋14,257＋146,500＝1,238,897）
      。
五、綜上所述，本件被上訴人依勞動基準法第53條第1款、第55
    條、第59條、第2條第3款、第24條第2款、施行細則第10條
    等規定，本於僱傭之法律關係，請求上訴人應給付被上訴人
    1,238,897元，及自起訴狀送達上訴人之翌日（94年8月20日
    ）起至清償日止，按週年利率百分之5計算利息之範圍內，
    為有理由，應予准許；超過此部分之請求，核屬無憑，為無
    理由，難予准許。原審就上開應准許之部分，為上訴人敗訴
    之判決，並依兩造之聲請酌定擔保金額為准、免假執行之宣
    告，而駁回被上訴人逾此部分之請求及假執行之聲請，經核
    認事用法並無不合。上訴人上訴意旨仍執陳詞指摘原審對其
    判決敗訴部分不當，求予廢棄改判，為無理由，應予駁回。
六、本件事證已臻明確，兩造其餘攻擊防禦方法及證據資料，核
    與本件判決結果不生影響，不予一一論述，併予敘明。
七、據上論結，本件上訴為無理由，依民事訴訟法第449條第1項
    、第78條，判決如主文。
中    華    民    國    95    年    11    月    7     日
                  民事第四庭  審判長法  官  王惠一
                                    法  官  林永茂
                                    法  官  王浦傑
上為正本係照原本作成。
不得上訴。
中    華    民    國    95    年    11    月    8     日
                                    書記官  廖英琇
                                               K


司法院資訊處製作；財團法人民間司法改革基金會備份。
